【裁判字號】    99,抗,131
【裁判日期】    990819
【裁判案由】    本票裁定
【裁判全文】
臺灣臺北地方法院民事裁定               99年度抗字第131號
抗  告  人  乙○○
相  對  人  台灣人壽保險股份有限公司
法定代理人  朱炳星
上列當事人間聲請本票准許強制執行事件，抗告人對於中華民國
九十九年六月二十九日本院所為九十九年度司票字第六七○二號
民事裁定提起抗告，本院裁定如下：
    主  文
抗告駁回。
抗告程序費用新臺幣壹仟元由抗告人負擔。
    理  由
一、按執票人向本票發票人行使追索權時，得聲請法院裁定後強
    制執行。票據法第一百二十三條定有明文。又本票執票人，
    依票據法第一百二十三條規定，聲請法院裁定許可對發票人
    強制執行，性質上係屬非訟事件，此項聲請之裁定及抗告法
    院之裁定，僅依非訟事件程序以審查強制執行許可與否，並
    無確定實體上法律關係存否之效力，如發票人就票據債務之
    存否有爭執時，應由發票人另提起確認之訴，以資解決（最
    高法院五十七年台抗字第七六號判例意旨參照）。
二、相對人主張：伊執有抗告人於九十九年一月二十八日共同簽
    發之本票一紙，內載金額新臺幣（下同）八十五萬元，付款
    地在相對人公司事務所，利息按日息萬分之五．四八計算，
    免除作成拒絕證書，到期日未載，詎於九十九年六月六日經
    提示僅支付其中部分外，其餘八十一萬八千九百五十六元未
    獲付款，為此提出本票一紙，聲請裁定就上開金額及依年息
    百分之二十計算之利息准許強制執行等語。
三、本件抗告意旨略以：抗告人與相對人簽訂「車輛動產抵押暨
    借款契約書」，約定借款期間自民國九十九年二月六日起至
    一百零五年二月六日止，借款期間為六年，抗告人每月依約
    於六月繳付車輛貸款，並無相對人所稱未獲付款，且抗告人
    與相對人依前開契約書約定利率為以年息百分之四．七五固
    定計付云云，並聲明原裁定廢棄。
四、經查，系爭本票從形式上觀之，要件並無不合，而原審就系
    爭本票為形式上之審查，認其已具備本票各項記載事項，合
    於票據法第一百二十條規定，屬有效之本票，乃裁定准許強
    制執行，並無不合，抗告人前開所稱關於兩造間「車輛動產
    抵押暨借款契約書」之約定，洵為實體上之爭執，依前開說
    明，應由抗告人另循訴訟程序解決，並非本件非訟程序得以
    審究。從而，抗告意旨指摘原裁定不當，求予廢棄，為無理
    由，應予駁回。
五、另本件抗告狀當事人欄固記載丙○○、甲○○為抗告人，惟
    抗告狀上並無該二人之簽名或蓋章，原審於九十九年七月十
    五日裁定命抗告人乙○○及丙○○、甲○○於五日內釋明丙
    ○○、甲○○是否提出抗告及提出委任狀，惟並未按期提出
    ，從而，應該前開二人並未提出抗告，附此敘明。
六、據上論結，本件抗告為無理由，依非訟事件法第四十六條、
    第二十一條第二項、第二十四條第一項，民事訴訟法第四百
    九十五條之一第一項、第四百四十九條第一項、第七十八條
    ，裁定如主文。
中    華    民    國    99    年    8    月    19    日
                  民事第三庭    審判長法  官  丁蓓蓓
                                      法  官  孫正華
                                      法  官  黃書苑
以上正本係照原本作成。
本裁定不得再抗告。
中    華    民    國    99    年    8     月    19   日
                                      書記官  蔡月女

司法院資訊處製作；財團法人民間司法改革基金會備份。
